臺灣高等法院刑事判決　　　　　　　　94年度上訴字第2124號
上　訴　人
即　被　告　甲○○
上列上訴人因違反毒品危害防制條例案件，不服臺灣宜蘭地方法
院94年度訴字第189號，中華民國94年6月 2日第一審判決（起訴
案號：臺灣宜蘭地方法院檢察署94年度毒偵字第 433號），提起
上訴，本院判決如下：
    主  文
上訴駁回。
    事  實
一、甲○○曾於民國（下同）87年間，因施用毒品案件，經臺灣
    宜蘭地方法院以87年度毒聲字第 286號裁定送觀察、勒戒後
    ，認無繼續施用毒品之傾向，由臺灣宜蘭地方法院檢察署檢
    察官於88年1月8日以87年度偵緝字第 228號為不起訴處分確
    定。又因施用第二級毒品安非他命案件，經依同法院以88年
    度毒聲字第 293號裁定送觀察、勒戒後，認有繼續施用毒品
    之傾向，由臺灣宜蘭地方法院檢察署檢察官以88年度偵緝字
    第244號聲請簡易判決處刑，經同法院於88年10月26日以 88
    年度羅簡字第159號判決判處有期徒刑5月確定，其強制戒治
    於91年6月13日執行期滿。復因施用第1級毒品海洛因案件，
    經臺灣宜蘭地方法院檢察署檢察官以89年度毒偵字第 608號
    提起公訴，由同法院於90年11月19日以90年度訴緝字第12號
    判處有期徒刑6月確定，並於92年4月25日縮刑期滿執行完畢
    。再因施用第二級毒品安非他命案件，經臺灣宜蘭地方法院
    檢察署檢察官以93年度毒偵字第1177號提起公訴，同法院於
    94年2月24日以94年度易字第9號判決判處有期徒刑 4月確定
    。詎其猶不知悔改，明知海洛因、安非他命分別為毒品危害
    防制條例第2條第2項第1、2款所規定之第1級及第2級毒品，
    不得擅自持有、施用，竟仍於前開強制戒治執行完畢釋放後
    5 年內，基於連續施用第2級毒品安非他命之犯意，自94年2
    月25日起至同年3月1日某時止，連續在宜蘭縣三星鄉○○路
    92之 4號住處，以將安非他命置入玻璃球內燒烤，再吸取安
    非他命霧化所融煙霧之方式，施用第2級毒品安非他命共3、
    4次，最後1次於94年3月1日某時並將海洛因及安非他命一併
    置入玻璃球內燒烤，同時施用，並施用第1級毒品海洛因1次
    。嗣於94年3月2日晚間9 時50分許，經警採集其尿液送驗結
    果，呈第1級毒品海洛因之代謝物嗎啡、第2級毒品安非他命
    、甲基安非他命之陽性反應，始悉上情。
二、案經宜蘭縣警察局移送臺灣宜蘭地方法院檢察署檢察官偵查
    起訴。
    理  由
一、訊據上訴人即被告甲○○（簡稱被告）對於上開時、地，連
    續施用第 2級毒品安非他命等情固坦承不諱，惟矢口否認有
    施用第 1級毒品海洛因之行為，辯稱：伊未曾吸食過海洛因
    ，毒品是朋友拿給伊吸食，伊不知道朋友是否有吸食海洛因
    等語。
二、經查：（一）、被告於94年3月2日晚間9時 50分為警所採之
    尿液，經送檢驗結果，確實呈第 1級毒品海洛因之代謝物嗎
    啡、第 2級毒品安非他命及甲基安非他命之陽性反應，有宜
    蘭縣警察局刑警隊偵辦第1、2級毒品案件犯罪嫌疑犯尿液驗
    編號、姓名對照表、慈濟大學濫用藥物檢驗中心檢驗總表各
    1 件在卷可稽（參宜蘭縣警察局刑案偵查卷宗第4頁、第6頁
    ）。被告於原審法院訊問時亦坦承犯罪，原審法院並據以適
    用簡式審判程序，有原審案卷可資參照。被告於本院辯稱其
    並未吸食海洛因等語，要係卸責之詞，不足採信；（二）、
    被告於87年間，因施用毒品案件，經原審裁定送觀察、勒戒
    後，認無繼續施用毒品之傾向，由臺灣宜蘭地方法院檢察署
    檢察官於88年1月8日以 87年度偵緝字第228號為不起訴處分
    確定。又因施用第2級毒品安非他命案件，經原審以 88年度
    毒聲字第 293號裁定送觀察、勒戒後，認有繼續施用毒品之
    傾向，由臺灣宜蘭地方法院檢察署檢察官以88年度偵緝字第
    244號聲請簡易判決處刑，經原審於88年10月26日以 88年度
    羅簡字第159號判決判處有期徒刑5月確定，其強制戒治並於
    91年6月13日執行期滿，其間復因施用第1級毒品海洛因案件
    ，經臺灣宜蘭地方法院檢察署檢察官以89年度毒偵字第 608
    號提起公訴，由原審於90年11月19日以90年度訴緝字第12號
    判處有期徒刑6月確定。其再因施用第2級毒品安非他命案件
    ，經臺灣宜蘭地方法院檢察署檢察官以93年度毒偵字第1177
    號提起公訴，原審於94年2月24日以94年度易字第9號判決判
    處有期徒刑 4月確定等情，有上開聲請簡易判決處刑書、起
    訴書、判決書、本院被告前案紀錄表各 1件附卷可佐。堪認
    被告於強制戒治執行完畢釋放後，5 年內再犯本件施用毒品
    罪，本件事證已臻明確，其犯行堪予認定，應依法論科。
三、按海洛因、安非他命為毒品危害防制條例第2條第2項第1、2
    款所規定之第1、2級毒品，不得擅自持有、施用，核被告施
    用海洛因、安非他命之行為，係犯毒品危害防制條例第10條
    第1項之施用第1級毒品罪及同條第2項之施用第2級毒品罪。
    其施用行為前持有第1、2級毒品之低度行為，分別為其施用
    1 、2 級毒品之高度行為所吸收，不另論罪。被告先後多次
    施用第 2級毒品之行為，時間緊接，所犯係構成要件相同之
    罪，應依連續犯以一罪論，並依法加重其刑。又被告於94年
    3 月1日係同時施用第1級毒品及第 2級毒品，為一行為觸犯
    前開施用第1級毒品及第2級毒品之罪，為想像競合犯，應從
    一較重之施用第 1級毒品罪論。公訴人雖認被告係分別施用
    第1級毒品及第2級毒品，惟為被告所否認，而公訴人所指被
    告係分別施用第1、2級毒品並未提出證據加以證明，依罪證
    有疑利於被告之原則，應認定被告係同時施用第 1級毒品及
    第2級毒品，公訴人認上開2罪予以分論併罰，容有誤會，附
    此敘明。又被告曾因違反毒品危害防制條例案件，經原審分
    別以88年度羅簡字第159 號、90年度訴緝第12號判決判處有
    期徒刑5月、6 月確定，甫於92年4月25日縮刑期滿而執行完
    畢之事實，有卷附之原審90年度訴緝第12號判決書及本院被
    告前案紀錄表各1 件在卷可參，其於有期徒刑之執行完畢後
    ，5 年以內再犯有期徒刑以上之本罪，為累犯，應依法加重
    其刑。
四、原審本於同上見解，適用毒品危害防制條例第10條第 1項、
    第2項、刑法第11條前段、第55條前段、第 47條之規定，並
    審酌被告之素行、智識程度，以及其犯罪之動機、目的、手
    段；前已因施用毒品之犯行，經觀察勒戒、強制戒治及執行
    徒刑完畢，仍不知悔改，復繼續沾染毒品惡習，其施用毒品
    行為對於自身及社會所造成之危害程度非輕、施用毒品之犯
    罪態樣及施用之次數，犯罪後之態度等一切情狀，量處有期
    徒刑10月。經核原審認事用法，核無不合，量刑亦稱允當，
    被告上訴意旨，空言否認吸食第 1級毒品海洛因犯行，指摘
    原審認事用法不當，為無理由，應予駁回。
據上論斷，應依刑事訴訟法第368條，判決如主文。
本案經檢察官劉文水到庭執行職務。
中　　華　　民　　國　　94　　年　　8 　　月　　24　　日
　　　　　　　　　刑事第二十三庭審判長法　官  尤豐彥
　　　　　　　　　　　　　　　　　    法　官  趙功恆
　　　　　　　 　 　　　　　　　　　　法　官  鄧振球
以上正本證明與原本無異。
如不服本判決，應於收受送達後十日內向本院提出上訴書狀，其
未敘述上訴之理由者並得於提起上訴後十日內向本院補提理由書
（均須按他造當事人之人數附繕本）。
                                      書記官  洪秋帆
中　　華　　民　　國　　94　　年　　8 　　月　　24　　日
附錄：本案論罪科刑法條全文
毒品危害防制條例第10條
施用第1級毒品者，處6月以上5年以下有期徒刑。
施用第2級毒品者，處3年以下有期徒刑。
